【裁判字號】    99,訴,1041
【裁判日期】    991117
【裁判案由】    請求回復所有權登記
【裁判全文】
臺灣臺南地方法院民事判決              99年度訴字第1041號
原      告  蘇芳玉
訴訟代理人  李孟仁律師
被      告  徐炎君
上列當事人間請求請求回復所有權登記事件，經本院於民國99年
11月3日言詞辯論終結，判決如下：
    主  文
被告應偕同原告將登記於原告名下所有之坐落臺南市○○區○○
段四小段一０五地號土地（應有部分一萬分之七七）；及其上同
段一六二之八建號即門牌號碼臺南市○○區○○路二段一二０號
九樓之八建物（權利範圍全部；共有部分：西門段四小段一六二
建號，應有部分一萬分之三八五）、其上同段一六二之二四建號
即門牌號碼臺南市○區○○路二段一二０號九樓之二四建物（權
利範圍全部；共有部分：西門段四小段一六二建號，應有部分一
萬分之六二四）辦理所有權移轉登記予被告。
訴訟費用由被告負擔。
本判決得假執行。
    事實及理由
一、原告主張：被告於民國98年1月間，借用原告名義拍定取得
    坐落臺南市○○區○○段四小段105地號土地及其上同地段
    (1)162-8建號即門牌號碼臺南市○○區○○路2段120號9樓之
    8 ；(2)152建號；(3)162-24建號即門牌號碼臺南市○○區○
    ○路2段120號9樓之24；(4)162建號等建物所有權，惟實際占
    有使用、處分人均為被告，所有權狀亦均由被告持有，且被
    告迄仍居住於上開房屋內。又被告曾於98年8月31日，發函
    要求原告將上開房地過戶回復登記為被告自己所有，是其有
    終止借名登記之意思表示，原告亦允諾之。然嗣後被告卻以
    無力繳付相關稅金等等由，遲遲不肯辦理過戶，甚至系爭房
    地之稅賦與大樓管理費均不繳納，致原告飽受催繳之煩。為
    此，兩造既已終止借名登記契約，爰依借名契約之法律關係
    ，請求被告將系爭房地所有權回復登記等語。並聲明：求為
    判決如主文第1項所示。
二、被告於99年11月3日言詞辯論時，認諾原告之請求。
三、按當事人於言詞辯論時，為訴訟標的之捨棄或認諾者，法院
    應本於其捨棄或認諾為該當事人敗訴之判決，並應依職權宣
    告假執行，民事訴訟法第384條、第389條第1項第1款分別定
    有明文。查本件被告對於原告主張之訴訟標的既為認諾，依
    前揭規定，自應為被告敗訴之判決，並依職權宣告假執行。
四、訴訟費用負擔之依據：民事訴訟法第78條。
中    華    民    國    99    年    11    月    17    日
                  民事第三庭    法  官  廖建彥
以上正本係照原本作成。
如對本判決上訴，須於判決送達後20日內向本院提出上訴狀。
如委任律師提起上訴者，應一併繳納上訴審裁判費。
中    華    民    國    99    年    11    月    17    日
                                書記官  蘇玟心

司法院資訊處製作；財團法人民間司法改革基金會備份。
